臺灣高雄地方法院刑事判決　　　　　　　 96年度訴字第120號
公　訴　人　臺灣高雄地方法院檢察署檢察官
被　　　告　庚○○
　　　　　　甲○○
上　二　人
指定辯護人　本院公設辯護人丁○○
上列被告因違反槍砲彈藥刀械管制條例案件，經檢察官提起公訴
（95年度偵字第27845 號），本院判決如下：
    主  文
庚○○、甲○○共同未經許可，持有可發射子彈具有殺傷力之改
造手槍，各處有期徒刑參年肆月，均併科罰金新臺幣壹拾萬元，
罰金如易服勞役，均以新臺幣貳仟元折算壹日。扣案如附表所示
之改造手槍壹支、制式子彈伍顆及黑色手拿包壹只，均沒收。
    事  實
一、庚○○、乙○○（未據起訴）、丙○○（未據起訴）、甲○○為朋友關係，均明知可發射子彈具殺傷力之改造手槍及制
    式子彈，均屬槍砲彈藥刀械管制條例所管制之物品，未經許
    可，不得持有。緣庚○○竟仍基於持有之犯意，於民國95年
    7 月中某日（起訴書誤為同年5 、6 月間某日），自姓名、
    年籍不詳之成年男子「啞巴」，取得如附表所示具殺傷力之
    改造手槍、制式子彈而持有之，並放置在其高雄市○○區○○路62巷12號30樓之2 住處內。嗣丙○○甫出獄，因不詳目
    的欲持有槍枝，央請乙○○幫忙，乙○○即基於幫助持有槍
    彈之犯意，向庚○○詢問槍彈一事後相約聚餐並看槍、取槍
    ，丙○○並邀約甲○○一同前往，庚○○遂於同年10月26日
    20時許，將上開所持有之槍彈取放於其母親己○○○所有、
    車號8628-NY 號自用小客車之駕駛座下方空間，駕駛該車，
    先至高雄市鼓山區哈瑪星附近搭載乙○○（坐於副駕駛座）
    ，再至左營區○○○路與華夏路口搭載丙○○（坐於左後座
    即駕駛座後方），最後至三民區金獅湖附近搭載甲○○，欲
    一同前往市區某處用餐；途中，丙○○表明要看槍，庚○○
    即將上開槍彈遞交予有犯意聯絡之丙○○檢視察看而共同持
    有之，丙○○並將子彈裝入彈匣上膛，因渠等4 人欲先前往
    用餐，庚○○詢問槍彈如何放置，甲○○見狀，即基於共同
    持有槍彈之犯意聯絡，表明先以自己所有、隨身攜帶上車之
    黑色手拿包放置槍彈，遂由甲○○將該已上膛之手槍放入所
    攜之黑色手拿包內而共同持有之。嗣為警於同日21時許，在
    高雄市○○區○○路與陽明路口攔檢盤查，在車內後座扣得
    甲○○所有、裝有上開槍彈之黑色手拿包，而查獲全情。
二、案經高雄市政府警察局苓雅分局報請台灣高雄地方法院檢察
    署檢察官偵查起訴。
    理  由
一、證據能力部分
    卷附內政部警政署刑事警察局槍彈鑑定書，雖屬被告以外之
    人於審判外之書面陳述，然業經檢察官、被告2 人及辯護人
    同意作為本案證據使用，本院審酌該書面陳述，係該局本於
    其專業所為，不致有偏頗虛偽之虞，亦無其他不當情形，認
    適當作為證據，依刑事訴訟法第159 條之5 第1 項規定，具
    有證據能力。
二、認定犯罪事實所憑之證據及理由
（一）訊據被告庚○○就其上開犯行業於本院審理中坦承不諱，
      供稱：查獲的槍彈是「啞巴」在95年7 月中某日交給我的
      ，原本放在自己位於新光路的住處，因丙○○叫乙○○問
      我有沒有槍，我說有，丙○○說他要看看，被查獲當天（
      即95年10月26日），我把槍彈拿到車號8628-NY 號車上，
      放在駕駛座下方，依序開車去載乙○○、丙○○、甲○○
      ，座位分為副駕駛座、左後座、右後座，我將槍彈遞給後
      座的丙○○，丙○○將子彈上膛，因為要先去吃飯，甲○○說槍彈先放在他的包包裡，後來就被臨檢查獲等語甚明
      ，並有如附表所示之槍彈扣案可證；該槍彈經送內政部警
      政署刑事警察局鑑定結果，認均具有殺傷力（詳附表「鑑
      定結果欄」所載），有該局95年12月1 日刑鑑字第095016
      4168號槍彈鑑定書附卷可稽，足徵被告庚○○之自白與事
      實相符，堪以採信。
（二）訊據被告甲○○固不否認扣案槍彈放置在其所有黑色手拿
      包內之事實，惟矢口否認有何共同持有槍彈之犯行，辯稱
      ：扣案槍彈為庚○○所有，當時我正在講電話，丙○○向
      我借包包，我心理知道可能是槍，但我沒有看到，且包包
      借給丙○○後，我就沒有碰過包包云云。惟查：
   1、被告庚○○係因丙○○經由乙○○詢問槍枝及看槍事宜，
      同時因丙○○甫出獄相約吃飯，丙○○並邀約被告甲○○
      一同前往，被告庚○○始於95年10月26日20時許，攜帶所
      有持有之槍彈，駕車搭載其餘3 人，復在車內遞交槍彈予
      丙○○察看等情，業據被告庚○○供述如前，並以證人身
      分具結屬實，被告甲○○亦不爭執。而被告甲○○持有扣
      案槍彈之情形，則據證人即共同被告庚○○歷次於本院訊
      問時證稱：當天甲○○上車後，我叫他幫我看一下槍是真
      是假，因為要先去吃飯，甲○○就先把槍彈放在自己的手
      拿包裡說等一下再看（院卷第15頁）；當天因為丙○○叫
      乙○○問我有沒有槍，我把槍拿到車上放，在車內將槍遞
      到後座，有聽到裝子彈的聲音，後來要去吃飯，甲○○說
      那槍彈先放在他的包包裡（院卷第29頁）等語；於審理時
      再次證稱：「（問：你在車上不曉得將槍彈放在何處，甲○○是否說先將槍彈放在他的包包裡面？）大概就是這樣
      （院卷第94頁）」等語甚明，則證人庚○○與被告甲○○
      並無何糾怨，當無刻意設詞誣陷被告甲○○之理；且依當
      時車上4 人欲先一同前往用餐，車內槍彈無從放置攜帶之
      客觀情形，證人庚○○證稱被告甲○○以其所有手拿包供
      放置槍彈一情，亦甚符常情。參以被告甲○○業迭於95年
      10月26日警詢時自陳：庚○○把槍彈拿到後座叫我收起來
      ，我就將槍彈收到我的黑色手拿包裡，因為他們都沒有帶
      包包，所以只好放在我的手拿包內（警卷第24、25頁）；
      於同年11月14日警詢時自陳：因為庚○○沒有包包，所以
      查扣的槍彈才會放到我的手拿包內，槍彈沒有包裝，槍枝
      呈上膛狀態（偵卷第92頁）；於95年11月23日偵訊時自陳
      ：因為庚○○沒有包包，所以把槍彈放在我那裡，剛開始
      不知道是槍，但我拿到後就知道是槍，因還差幾分鐘就到
      家，沒想到遇到警察臨檢（偵卷第10 7頁）等語，均核與
      證人庚○○前揭所證相符，益證證人庚○○之證詞真實可
      採。是被告甲○○明知車內之槍彈為庚○○所有，更提供
      所有之手拿包而自行將槍彈放置該手拿包內一節，至堪認
      定。
   2、至被告甲○○於本院固辯稱係丙○○向其借用手拿包，其
      心理知道可能是槍，但沒有看到云云。惟如前述，被告甲○○歷次警詢、偵訊業已一再自稱，伊係因庚○○沒有包
      包，始由伊將槍彈收放在自己攜帶之黑色手拿包內等語，
      而其於警、偵中所供，均係出於自由意志所為，無何不法
      取供情事，於本院亦未抗辯其警偵供述之任意性，竟於審
      判中翻異前詞，否認持有，其辯詞是否可信，誠屬可疑。
      對此，被告甲○○雖另辯稱其警詢、偵訊中之自白，係為
      求交保所為，然查其前所為之供述，除就槍彈為何人所有
      一節，或供為自己所有、或供為庚○○所有，而有所不一
      外，就其提供手拿包供放置扣案槍彈一節，則始終如一，
      足見其此部分之供述當係真實，且核與證人庚○○上開所
      述相吻，自以其警詢、偵訊時所供，較為可採。再關於證
      人庚○○所有取放於車內之槍彈，外觀是否另有包覆一情
      ，業據證人庚○○證述：我在車內將子彈交給後座的丙○○時，槍與子彈並沒有另外用紙或其他東西包裝等語（院
      卷第93頁）；證人即查獲警員盧俊源亦結證：我在車內後
      座位置中間搜索到一個黑色包包，打開後，裡面就是本件
      扣案槍彈，沒有用紙袋包裝，直接放在包包裡面，子彈全
      都在彈匣裡，已經上膛等語（院卷第90頁），核與被告甲○○於95年11月14日警詢時供稱：查扣之槍彈沒有包裝，
      槍枝呈上膛狀態等語相符（偵卷第92頁），則被告甲○○
      既同在車內，且扣案槍彈未有何包裝，被告甲○○對證人
      庚○○在車內遞交槍彈予丙○○檢視、丙○○復將子彈上
      膛等情，自難諉為不知，益徵其警詢時所供為真，是其於
      本院辯稱其當時在講電話，沒有看到槍彈云云，實非可信
      。又本案初查獲時，被告甲○○均未提及其未看到槍彈、
      其將手拿包借予丙○○、未再碰觸手拿包等節，此經證人
      盧俊源證述甚明，則被告甲○○於初查獲之第一時間，既
      未辯稱上情，於歷次警詢、偵訊亦未有何隻字片語，迄至
      於審判中始執此置辯，顯係卸責之詞。從而，被告甲○○
      於本院所辯其當時正在講電話，沒有看到槍彈，將手拿包
      借予丙○○後，即未碰觸該手拿包云云，均不足採。
   3、承前，由被告庚○○經由乙○○居中邀約，駕車搭載乙○○、丙○○及被告甲○○外出用餐，除因丙○○甫出獄外
      ，兼係因丙○○欲看槍、取槍，被告庚○○於途中交付槍
      彈予丙○○檢視持有並將子彈上膛，惟欲先前往用餐，乃
      由被告甲○○以其所有之手拿包放置該槍彈之案發經過觀
      之，被告甲○○對車內置有槍彈一情，自係知悉無訛，則
      其進一步提供所有之手拿包，復親將該槍彈放入其內，客
      觀上對該槍彈具有事實上之支配控制關係，要無可疑；而
      衡情，若無遇警臨檢情事，被告甲○○勢將攜帶該裝有槍
      彈之手拿包前往用餐，足見其管有該槍彈，並非偶然經手
      ，迅即脫離，是其主觀對該槍彈有占有保管之意思，至為
      顯然。
（三）綜上所述，本件事證明確，被告庚○○、甲○○共同持有
      如附表所示槍彈之犯行，均堪認定，應依法論科。
三、論罪科刑
（一）核被告庚○○、甲○○所為，均係犯槍砲彈藥刀械管制條
      例第8 條第4 項之未經許可持有其他可發射子彈具有殺傷
      力之改造手槍罪、第12條第4 項之未經許可持有子彈罪。
      被告2 人與丙○○就上開犯行，有犯意聯絡及行為分擔，
      為共同正犯。又非法持有槍彈等違禁物，所侵害者為社會
      法益，如持有之客體種類相同（同為手槍或同為子彈者）
      ，縱令持有之客體有數個（如數支手槍或數顆子彈），仍
      為單純一罪；是被告2 人持有制式子彈6 顆之行為，應僅
      單純論以一持有子彈罪。渠等以一持有行為，同時觸犯上
      開各罪，為想像競合犯，應從一重之未經許可持有可發射
      子彈具殺傷力之改造手槍罪處斷。
（二）爰審酌被告庚○○、甲○○任意持有具殺傷力之改造手槍
      及制式子彈，對社會治安具有潛在之高度危險性，本不宜
      輕縱，惟念渠等未持之犯罪，未發生具體損害，及庚○○
      持有槍彈時間較長，犯後坦承犯行，態度尚稱良好，甲○○持有時間雖短，但供詞反覆，否認犯行，態度不佳等一
      切情狀，分別量處如主文所示之刑，並均併科如主文所示
      之罰金，暨參酌渠等所犯情節，均諭知罰金如易服勞役，
      以新台幣2 千元折算1 日，以資懲儆。又扣案如附表所示
      之槍彈，除編號2 所示子彈1 顆，業經試射擊發，已喪失
      子彈之基本構造及功能，而不具殺傷力，難認係違禁物外
      ，所餘編號1 改造手槍1 支（含彈匣1 個）、編號2 制式
      子彈5 顆，均屬違禁物，爰依刑法38條第1 項第1 款之規
      定，併予宣告沒收；至扣案黑色手拿包1 只，為被告甲○○所有，供共犯本件犯罪所用之物，依同條項第2 款之規
      定，亦應予宣告沒收。
據上論斷，應依刑事訴訟法299 條第1 項前段，槍砲彈藥刀械管
制條例第8 條第4 項、第12條第4 項，刑法第11條前段、第55條
、第42條第3 項、第38條第1 項第1 款、第2 款，判決如主文。
本案經檢察官戊○○到庭執行職務。
中　　華　　民　　國　　96　　年　　5 　　月　　8 　　日
                    刑事第十五庭審判長法　官  唐照明
                                      法　官  梁淑美
                                      法　官  周宛瑩
以上正本證明與原本無異。
如不服本判決，應於判決送達後10日內，向本院提出上訴狀。
                                      書記官  彭帥雄
中　　華　　民　　國　　96　　年　　5 　　月　　11　　日
附表：
┌──┬────────┬──────┬───────────────┐
│編號│名稱            │數量        │鑑定結果                      │
├──┼────────┼──────┼───────────────┤
│1   │改造手槍（含彈匣│1支         │仿SIG SAUGER廠P220型半自動手槍│
│    │1 個，槍枝管制編│            │製造之槍枝，換裝土造金屬槍管、│
│    │號：0000000000號│            │槍機與撞針而成之改造手槍，機械│
│    │）              │            │性能良好，可擊發適用子彈，認具│
│    │                │            │殺傷力。                      │
├──┼────────┼──────┼───────────────┤
│2   │制式子彈        │6 顆（試射1 │均係口徑9mm （9 ×19mm）制式子│
│    │                │顆，餘5 顆）│彈，經實際試射1 顆，可擊發，認│
│    │                │            │均具殺傷力。                  │
└──┴────────┴──────┴───────────────┘
附錄本判決論罪法條：
槍砲彈藥刀械管制條例第8條
未經許可，製造、販賣或運輸鋼筆槍、瓦斯槍、麻醉槍、獵槍、
空氣槍或第4 條第1 項第1 款所定其他可發射金屬或子彈具有殺
傷力之各式槍砲者，處無期徒刑或5 年以上有期徒刑，併科新臺
幣1 千萬元以下罰金。
未經許可，轉讓、出租或出借前項所列槍枝者，處5 年以上有期
徒刑，併科新臺幣1 千萬元以下罰金。
意圖供自己或他人犯罪之用，而犯前二項之罪者，處無期徒刑或
7 年以上有期徒刑，併科新臺幣1 千萬元以下罰金。
未經許可，持有、寄藏或意圖販賣而陳列第1 項所列槍枝者，處
3 年以上10年以下有期徒刑，併科新臺幣700 萬元以下罰金。
第1 項至第3 項之未遂犯罰之。
槍砲彈藥刀械管制條例第12條
未經許可，製造、販賣或運輸子彈者，處1 年以上7 年以下有期
徒刑，併科新台幣500 萬元以下罰金。
未經許可，轉讓、出租或出借子彈者，處6 月以上5 年以下有期
徒刑，併科新台幣300 萬元以下罰金。
意圖供自己或他人犯罪之用，而犯前二項之罪者，處3 年以上10
年以下有期徒刑，併科新台幣700 萬元以下罰金。
未經許可，持有、寄藏或意圖販賣而陳列子彈者，處5 年以下有
期徒刑，併科新台幣300 萬元以下罰金。
第1 項至第3 項之未遂犯罰之。
